臺灣基隆地方法院刑事判決　　　　　　　　　　　　九十三年度交簡上字第一二號
　　上　訴　人
　　即　被　告　甲○○　男　四.
右上訴人因公共危險案件，不服本院基隆簡易庭九十三年度基交簡字第一一九號，中
華民國九十三年四月十三日第一審簡易判決（聲請簡易判決處刑書案號：臺灣基隆地
方法院檢察署九十三年度偵字第六六二號）提起上訴，本院管轄之第二審合議庭判決
如左：
    主  文
上訴駁回。
    事實及理由
一、本案經本院審理結果，認原審簡易判決以被告係犯刑法第一百八十五條之三之公
    共危險罪，依刑事訴訟法第四百四十九條第一項前段、第四百五十四條第二項、
    刑法第一百八十五條之三、第四十一條第一項前段、罰金罰鍰提高標準條例第二
    條規定，判處被告拘役五十日，如易科罰金以三百元折算一日，其認事用法均無
    違誤，量刑亦屬適當，應予維持，並引用原審簡易判決書所記載之事實、證據及
    理由（如附錄二、三）。
二、上訴人即被告甲○○上訴意旨略謂：上訴人固於民國九十三年一月十四日晚間與
    友人飲酒至醉，惟上訴人飲酒後並未駕車，而係到車上拿錢時，因已喝太多酒，
    根本無法開車，所以在車上睡覺；直到警員來到上訴人車旁，上訴人才醒來，到
    警局接受詢問製作筆錄時，上訴人並不清醒，所以當時警員在說什麼，上訴人也
    弄不清楚，爰提起上訴，請求撤銷原判決，判決被告無罪云云。
三、經查：
  (一)上訴人即被告於九十三年一月十四日晚間酒醉已達不能安全駕駛之程度，而於九
    十三年一月十四日晚間十時五十分許為警於基隆市○○街三七一號前在車號五五
    ○─ＣＤ號營業小客車上逮捕，業經上訴人於本院審理時坦承不諱，核與證人即
    基隆市警察局交通隊警員劉上裕、證人楊松青、證人劉嘉隆於檢察官偵訊中證述
    之情節相符（九十三年三月十五日偵訊筆錄，見偵查卷第四十二至四十四頁）；
    且上訴人於九十三年一月十五日凌晨零時十八分經抽血檢驗其血液中酒精濃度達
    282mg/dl，有行政院衛生署基隆醫院一般生化學檢查檢驗結果單一紙附卷可稽。
  (二)證人黃月玫於檢察官偵查中證稱其於九十三年一月十四日晚間駕車行經基隆市○
    ○街二七一號前，遭一部計程車擦撞，其記下該車之部分車號，並報警處理等語
    （九十三年三月十五日偵訊筆錄，見偵查卷第四一頁）；而證人黃月玫於九十三
    年一月十四日晚間在上述行車事故現場接受警員詢問時亦指稱其當時記得該車車
    號前四碼為ＣＤ─五五，有基隆市○○○道路交通事故談話紀錄表一份在卷可稽
    （附於偵查卷第二十二頁）。證人即基隆市警察局交通隊警員劉上裕於檢察官偵
    訊中證述其係接獲事故通報後，即在附近尋找肇事車輛，並在基隆市○○街三七
    一號前尋獲上訴人坐在駕駛座上之車號ＣＤ─五五○號營業小客車，且該車之車
    頭有撞擊痕跡等情（九十三年三月十五日偵訊筆錄，見偵查卷第四二頁）。
  (三)又上訴人經警查獲後，於九十三年一月十五日上午六時四十五分接受警員詢問時
    自陳其已恢復意識清醒，並供稱其確係駕駛肇事之車號ＣＤ─五五○號營業小客
    車，並描述事故之經過及事故發生後其往前行駛係原欲轉頭回來處理等情（見偵
    查卷第六至九頁），核與前開證人黃月玫及劉上裕證述之情節相符，顯見上訴人
    事後翻異前詞辯稱其僅在車上睡覺、不清楚警員之問題云云，乃卸責圖免之詞至
    為灼然。事證既明，上訴人即被告之犯行已堪認定。
四、核上訴人即被告所為，係犯刑法第一百八十五條之三之公共危險罪。原審認為上
    訴人罪證明確，進而論罪科刑，並審酌被告於酒後注意能力減退仍駕駛動力交通
    工具，形如道路游走之不定時炸彈，置他人生命財產安全於不顧，並因此擦撞他
    人車輛肇事及其犯後猶飾詞卸責之態度等一切情狀，量處拘役五十日，並諭知易
    科罰金之折算標準。經核原審之認事用法並無違誤，量刑亦屬恰當，自應予維持
    。上訴意旨指摘原審簡易判決不當云云，為無理由，應予駁回。
五、適用之法律依據：
    刑事訴訟法第四百五十五條之一第一項、第三項、第三百六十八條、第三百七十
    三條。
本案經檢察官乙○○到庭執行職務。
中　　　華　　　民　　　國　　九十三　　年　　　八　　　月　　二十四　　日
                                  臺灣基隆地方法院刑事第一庭
                                      審判長法  官  邱志平
                                            法  官  汪梅芬
                                            法  官  蔡岱霖
右正本證明與原本無異。
不得上訴。
                                            書記官  明祖斌
中　　　華　　　民　　　國　　九十三　　年　　　八　　　月　　二十四　　日
【附錄一】
論罪法條全文
刑法第一百八十五條之三
　　服用毒品、麻醉藥品、酒類或其他相類之物，不能安全駕駛動力交通工具而駕駛
　　者，處一年以下有期徒刑、拘役或三萬元以下罰金。
【附錄二】
臺灣基隆地方法院刑事簡易判決　　　　　　　　　九十三年度基交簡字第一一九號
    聲  請  人  臺灣基隆地方法院檢察署檢察官
    被      告  甲○○  男  四十九歲（民國○○○年○○月○○○日生）
                        住基隆市○○區○○路三十六巷八十八號六樓
                        身分證統一編號：Ｃ一二六三七二號
右列被告因公共危險案件，經檢察官聲請以簡易判決處刑（九十三年度偵字第六六二
號），本院判決如左：
      主  文
甲○○服用酒類，不能安全駕駛動力交通工具而駕駛，處拘役伍拾日，如易科罰金，
以佰元折算壹日。
      事實及理由
一、本件犯罪事實、證據及應適用之法條，均引用如附件檢察官聲請簡易判決處刑書
    之記載。
二、刑之酌科：
    本院審酌被告於酒後注意能力減退仍駕駛動力交通工具，形如道路游走之不定時
    炸彈，置他人生命財產安全於不顧，並因此擦撞他人車輛肇事及其犯後猶飾詞卸
    責之態度等一切情狀，量處如主文所示之刑，並諭知易科罰金之折算標準，以示
    懲儆。
三、依刑事訴訟法第四百四十九條第一項前段、第四百五十四條第二項，刑法第一百
    八十五條之三、第四十一條第一項前段，罰金罰鍰提高標準條例第二條，逕以簡
    易判決處刑如主文。
中      華      民      國      九十三    年      四      月    十三    日
                                  臺灣基隆地方法院基隆簡易庭
                                          法  官  王  美  婷
右正本證明與原本無異。
如不服本判決，應於判決送達後十日內，向本院提出上訴書狀，上訴於本院合議庭，
並按他造當事人之人數附具繕本。
                                          書記官  劉  珍  珍
中      華      民      國      九十三    年      四      月    十三    日
【附錄三】
臺灣基隆地方法院檢察署檢察官聲請簡易判決處刑書　　九十三年度偵字第六六二號
　　被　　　告　甲○○　男　四十九歲（民國○○○年○○月○○○日生）
　　　　　　　　　　　　身分證統一編號：Ｚ000000000號
　　　　　　　　　　　　住基隆市○○區○○路三十六巷八十八號六樓
右列被告因公共危險案件，業經偵查終結，認為宜聲請以簡易判決處刑，茲將犯罪事
實及證據並所犯法條分敘如左：
　　　　　犯罪事實
一、甲○○明知服用酒類或其他相類之物，將使其駕駛車輛時之注意力減低、反應能
　　力趨緩，而危及其他用路人之行車往來安全，於民國九十三年一月十四日晚間之
　　不詳時間，在其飲酒後已至不能安全駕駛動力交通工具之際，仍駕駛車號五五０
　　—ＣＤ號營業用小客車，在基隆市○○街一帶行駛，嗣於同日晚間十時五十分許
　　，行經基隆市○○街二七一號前，不慎與對向行駛之黃月玫所駕駛之車號ＦＰ─
　　五七六八號自用小客車發生擦撞（未據告訴），甲○○見狀竟駕車離去現場，嗣
　　經警據報前往現場處理，並依據黃月玫與路人所提供之車號，在基隆市○○街三
　　七一號前發現上開營業用小客車並逮捕適在該車內之甲○○後，嗣將甲○○送往
　　行政院衛生署立基隆醫院抽血檢驗結果，其血液中所含酒精濃度高達二八二ｍｇ
　　／ｄｌ（換算呼氣中酒精濃度約為每公升一點四一毫克），而查獲上情。
二、案經基隆市警察局第二分局報告偵辦。
　　　　　證據並所犯法條
一、訊據被告甲○○於警詢中坦認其有於右揭時地飲酒後駕駛前開營業用小客車，並
　　與他人發生擦撞等情不諱，然於本檢察官訊問時，則翻異前詞，辯稱：其當時雖
　　有飲酒，但並未駕車亦無與他人發生車禍云云。經查：黃月玫於前開時地與他人
　　單獨所駕駛之一計程車發生擦撞後，對方隨即逃離現場，嗣經警據報前往處理，
　　並依據路人及黃月玫所提供之車號在附近尋找，隨即於新豐街三七一號前發現該
　　車，當時被告就坐在車內駕駛座上，並經黃月玫指認確係與其發生擦撞之計程車
　　，該車車頭亦有撞擊過之痕跡，警員即將被告送醫抽血檢驗，而被告為警詢問時
　　，亦有坦承係其駕駛該車肇事等情，業據證人黃月玫以及據報到場處理並逮捕被
　　告之基隆市警察局交通隊警員劉上裕結證明確，且依證人即肇事前與被告一起飲
　　酒完畢欲至他處唱歌之楊松青、劉嘉隆結證所述被告表示欲回車內拿零錢，其當
　　時已經喝得很醉等情觀之，顯見被告確有於酒後駕駛前開營業用小客車並肇事，
　　而被告與證人黃月玫、劉上裕並無故舊恩怨，更無設詞誣陷被告之必要，此外，
　　復有被告之衛生署基隆醫院一般生化學檢查檢驗結果單一紙在卷可稽，是被告上
　　開所辯，無非臨訟圖卸之詞，委無足採，其犯嫌已堪認定。
二、核被告所為，係犯刑法第一百八十五條之三罪嫌。
三、依刑事訴訟法第四百五十一條第一項聲請逕以簡易判決處刑。
　　此　　致
臺灣基隆地方法院基隆簡易庭
中　　　華　　　民　　　國　　九十三　　年　　　三　　　月　　二十三　　日
　　　　　　　　　　　　　　　　　　　檢察官　　黃　鴻　達
右正本證明與原本無異
中　　　華　　　民　　　國　　九十三　　年　　　三　　　月　　二十六　　日
　　　　　　　　　　　　　　　　　　　書記官　　曹　偉　傑
附錄所犯法條：
刑法第一百八十五條之三
　　服用毒品、麻醉藥品、酒類或其他相類之物，不能安全駕駛動力交通工具而駕駛
　　者，處一年以下有期徒刑、拘役或三萬元以下罰金。
